臺灣高等法院刑事裁定
109年度聲字第5019號
聲  請  人  
即  被  告  林易進



上列聲請人因竊盜等案件（本院109年度上易字第1744號），聲
請發還扣押物，本院裁定如下：
    主  文
聲請駁回。
    理  由
一、聲請意旨略以：聲請人即被告林易進（下稱聲請人）因竊盜
    等案件，經臺灣新北地方檢察署（下稱新北地檢署）扣押「
    iphone7（黑）（螢幕破裂）行動電話」1支、「msi筆電（
    黑）」1台、「針孔攝影機」1組在案，因該等物品業經新北
    地檢署檢察官認無涉犯刑法妨害秘密罪之竊錄照片或影像等
    情，而以新北地檢署108年度調偵字第1469號檢察官不起訴
    處分書為不起訴處分確定，且未經檢察官聲請沒收，又本案
    業經本院判決駁回檢察官上訴，應無留存之必要，無待案件
    終結，應予發還，爰依法聲請發還云云。
二、扣押物若無留存之必要者，不待案件終結，應以法院之裁定
    或檢察官命令發還之；其係贓物而無第三人主張權利者，應
    發還被害人；扣押物因所有人、持有人或保管人之請求，得
    命其負保管之責，暫行發還；扣押物未經諭知沒收者，應即
    發還，但上訴期間內或上訴中遇有必要情形，得繼續扣押之
    ，刑事訴訟法第142條第1項、第2項、第317條固有明文。惟
    法院審理案件時，扣押物有無繼續扣押必要，雖應由審理法
    院依案件發展、事實調查，予以審酌，然案件如未繫屬法院
    ，或已脫離法院繫屬，則扣押物有無留存之必要，是否發還
    ，應由執行檢察官依個案具體情形，予以審酌（最高法院97
    年度台抗字第12號裁定意旨參照）。
三、經查，聲請人因竊盜等案件，經臺灣新北地方法院以109年
    度審易字第915號判決就竊盜部分判處拘役30日；就侵入住
    宅部分判處拘役40日，定其應執行之刑為拘役50日，並均諭
    知如易科罰金，以新臺幣1,000元折算1日，再經本院於109
    年12月15日以109年度上易字第1744號判決上訴駁回而確定
    ，即已脫離法院繫屬，全案卷證並已送檢察官執行，有本院
    110年1月6日院彥刑速109上易1744字第1100200067號函、本
    院被告前案紀錄表在卷可稽（見本院109年度聲字第5019號
    卷第3頁、第5至6頁）。揆諸上開說明，裁判一經確定，該
    案已自法院脫離繫屬，是關於扣押物發還事宜，本院即無從
    辦理，應由執行檢察官依個案具體情形審酌。從而，聲請人
    向本院聲請發還扣押物，於法不合，應予駁回。
據上論斷，應依刑事訴訟法第220條，裁定如主文。
中　　華　　民　　國　　110 　年　　1 　　月　　15　　日
                  刑事第三庭    審判長法　官  張惠立
                                      法　官  廖怡貞
                                      法　官  張江澤
以上正本證明與原本無異。
不得抗告。
                                      書記官  林明慧
中　　華　　民　　國　　110 　年　　1 　　月　　18　　日